====== Acta Evento software libre ======
Fecha: 12/02/2008

  * [[#Asistentes]]
  * [[#Repaso de lo que se hablo en la reunion anterior]]
  * [[#Ir decidiendo que actividades se podrian hacer]]
  * [[#Intentar fijar una fecha y un lugar]]
    * [[#Fecha]]
    * [[#Lugar]]
  * [[#Ir definiendo tareas y responsables]]
  * [[#Foro planteado desde Fomento]]
  * [[#Vias de financiacion]]
  * [[#Objetivos para la proxima reunion]]

===== Asistentes =====

  * Maider Likona
  * Roman Muñoz
  * Ales Zabala
  * Eduardo Fabo
  * Eba Bengoetxea
  * Belen Gorosarri
  * Pablo Garaizar
  * Dani Gutierrez

===== Repaso de lo que se hablo en la reunion anterior =====
La estructura de la wiki parece que no es la apropiada. Al ir a rellenarla, desde GISA se han dado cuenta de pensaban más en zonas.

===== Ir decidiendo que actividades se podrian hacer =====

Eduardo propone dejar el grupo ciudadanía para las actividades muy genéricas.

Una zona de mesas para que la gente pueda ponerse con sus portátiles, donde haya uno o dos expertos que ayuden a instalar, resolver dudas y configurar el sistema.

En esta zona se podría poner un LTSP para tener como zona de conexión a internet y uso libre.

En la zona multimedia tener ordenadores preparados para trabajar con audio y video.

Poner un proyector (o varios) para ir mostrando los videotutoriales. Los videos serian cortos, para mostrar tareas concretas.

Los videotutoriales (y en general todo el material) generado se pondrán accesibles de alguna manera (con copiadora, en cds, en usb-pens, etc.)

En las diferentes zona habría paneles explicativos.

**Proposiciones de Fomento:**
  * //Apartado profesional://
    * Soluciones anti-spam: una guía que enseñe como montar un servidor de correo en condiciones
    * Anti-spam para el usuario: una guía pero pensada en usuarios finales (configuración de cliente de correo, por ejemplo)
    * Manual de instalación de servidor de Blogs.
  * //Web del evento://
    * Se podría montar un servidor para que la gente tenga su blog ahí y se pueda dar un seguimiento al evento, y al foro.
  * //Continuidad://
    * Este evento se repetiría durante diferentes años. También se piensa utilizar esta infraestructura para diferentes eventos/actividades.
  * //Ciudadanía://
    * Talleres muy práctico y muy simple. Enseñar a hacer cosas básicas, sin incidir en que es software libre, aunque se use en todo momento.

**Pablo:**
  * Además del DIY, que se pueda contar con alguien que te lo monte.
  * En vez de montar un blog, montar un planet.
  * **Actividades:**
    * //Educación://
      * Software libre en el aula:
        * Como hacer una presentación
        * Como hacer un trabajo para entregar en clase
        * Inkscape
        * Video
      * //Plataformas de e-learning://
        * Moodle
        * Como montar Moodle en la ikastola
        * Como usar Moodle
      * //Educación 2.0://
        * Edublog
        * Como utilizar wikis en educación

**Belen:**
  * Desde ESLE ya se han planteado el tema de documentación anti-spam.

===== Intentar fijar una fecha y un lugar =====

==== Fecha ====

  * GISA plantea finales de septiembre
  * Eba plantea después de verano, incluso en noviembre
  * Txipi comenta que a finales de septiembre es optimo para educación, y que a finales de año todas las asociaciones organizan también eventos para fundir presupuestos.


Se propone finales de septiembre, primeros de octubre; antes del puente.

**Acordamos que de jueves a sábado**, para que las empresas asistentes puedan ir en jornada laboral.

Días **9-11 de octubre del 2008**

El sábado a la tarde taller de música libre, a la noche concierto.

==== Lugar ====

El Kursaal podría ser demasiado caro.

**Sitios posibles:**
  * Arteleku
  * Musika Eskola
  * UPV
  * KulturEtxe de Loiola
  * Nuevo centro de fomento de Martutene

===== Ir definiendo tareas y responsables =====

Maider se puede encargar de organizar/unificar charlas

===== Foro planteado desde Fomento =====

En un principio se firma con ESLE y con GISA, con el resto una adesión.

La financiación iría a partir de este foro, hay que darle continuidad.

Haría falta un plan de trabajo para este año.

GISA plantea que los convenios sean de uno a uno, no de uno a varios.

Fomento dice que es mucho más difícil convenios diferenciados.

===== Vias de financiacion =====

Aproximadamente 25000 euros desde Fomento, todavía hay que ajustar y es bastante relativo.

===== Objetivos para la proxima reunion =====

  * Plantear ubicaciones posibles.
  * 11 de Marzo, a las 16:00 en Larratxo, y por videoconferencia de Bilbo desde la UPV


